【裁判字號】    99,抗,1524
【裁判日期】    991230
【裁判案由】    聲請定其應執行刑
【裁判全文】
臺灣高等法院刑事裁定                  99年度抗字第1524號
抗  告  人
即  受刑人  黃啟文
上列抗告人因聲請定其應執行刑案件，不服臺灣臺北地方法院中
華民國99年11月30日裁定（99年度聲字第2862號），提起抗告，
本院裁定如下：
    主  文
抗告駁回。
    理  由
一、原裁定略以：抗告人即受刑人黃啟文因犯如附表所示之各罪
    ，經本院及臺灣臺北地方法院判決確定在案。檢察官聲請就
    附表編號1 至12、14至17部分定其應執行刑，經審核認聲請
    為正當，爰裁定受刑人所犯如附表所示編號1 至12、14至17
    之各罪，應執行有期徒刑2年2月。至檢察官聲請就附表編號
    13之罪併予定應執行刑，因該犯罪日期98年12月間某日，已
    在最早確定之本院97年度上訴字第3539號判決（竊盜部分）
    之確定日期97年8 月26日之後，不符合刑法50條所規定「裁
    判確定『前』犯數罪」，故無從與上開其他各罪合併定其應
    執行之刑，而駁回檢察官此部分之聲請等語。
二、抗告意旨略以：受刑人雖犯原判決附表編號1 至至12、14至
    17之罪，然原判決附表編號1至8部分，早於98年9月1日（抗
    告狀誤載為97年）執行完畢，原判決編號9至17雖係在編號1
    至8 判決確定前所犯，惟宣告刑非在同一判決，自不應併合
    定其應執行刑，而應依刑法第52條規定「餘罪處斷」。又本
    件合併定應執行刑將導致抗告人原得就所有犯罪因執行有期
    徒刑逾1/2 而得假釋之狀態，因割裂審理、判決、執行，而
    遭侵害及剝奪。且致抗告人原得就餘罪部分聲請易科罰金亦
    同遭剝奪，對抗告人實屬不公云云。
三、按裁判確定前犯數罪者，併合處罰之。又數罪併罰，有二裁
    判以上者，依刑法第51條之規定，定其應執行之刑，刑法第
    50條、第53條分別定有明文。被告犯應併合處罰之數罪，經
    法院以判決或裁定定其數罪之應執行刑確定者，該數罪是否
    執行完畢，均係以所定之應執行刑全部執行完畢為斷。其在
    定應執行刑之前已先執行之有期徒刑之罪，因嗣後與他罪合
    併定應執行刑，而由檢察官換發執行指揮書執行應執行刑，
    是其前已執行之有期徒刑部分，僅應予扣除，該罪宣告之刑
    不能認為已執行完畢（最高法院93年台非字第298 號裁定意
    旨參照）。次按數罪併罰中之一罪，依刑法規定得易科罰金
    ，若因與不得易科之他罪併合處罰結果，不得易科罰金時，
    原可易科部分所處之刑，亦無從准許易科。
四、經查：受刑人所犯原裁定附表所示17罪，其中原裁定附表編
    號1 至12、14至17，符合刑法第50條所定併合處罰之規定，
    原審乃定其應執行刑有期徒刑2年2月；而原裁定附表編號13
    則因不符合上開併合處罰之規定，駁回檢察官之聲請，經核
    於法並無不合。而受刑人已先執行之原判決附表編號1-8 部
    分，係屬檢察官執行時應如何扣抵之問題，與原裁定之合法
    性無涉。又數罪併罰，分別宣告多數有期徒刑者，於各刑中
    之最長期以上，各刑合併刑期以下，定其刑期，但最長不得
    逾30年，刑法第51條第5 款定有明文，已縮減受刑人所應入
    監服刑之期間（如本件原裁定附表編號1 至12、14至17之各
    刑合併刑期為57個月），核亦無侵害剝奪受刑人權利之情。
    至受刑人抗告意旨另稱宣告刑非在同一判決，自不應併合定
    其應執行刑，應依刑法第52條規定「餘罪處斷」云云，惟依
    抗告人所舉法條及判決之意旨，乃在於數罪併罰，其中一罪
    或數罪裁判確定後，發覺未經裁判之餘罪，應專就該餘罪為
    審斷，且因該餘罪與前開先裁判確定之一罪或數罪，並非在
    同一判決中宣告其刑，不應逕併合定其應執行刑，應俟該餘
    罪裁判確定後，再依刑事訴訟法第477 條、刑法第53條規定
    聲請定其應執行刑，是受刑人此部分見解，亦有誤會。綜上
    ，本件抗告，為無理由，應予駁回。
五、據上論結，應依刑事訴訟法第412 條，裁定如主文。
中    華    民    國    99    年    12    月    30    日
                  刑事第二十二庭審判長法  官  郭雅美
                                      法  官  李麗珠
                                      法  官  洪于智
以上正本證明與原本無異。
如不服本裁定，應於收受送達後五日內向本院提出抗告狀。
                                      書記官  強梅芳
中    華    民    國    99    年    12    月    31    日

司法院資訊處製作；財團法人民間司法改革基金會備份。
